【裁判字號】    98,審訴,7071
【裁判日期】    990402
【裁判案由】    侵權行為損害賠償
【裁判全文】
臺灣臺北地方法院民事判決            98年度審訴字第7071號
上  訴  人  乙○○
被  上訴人  甲○○
上列當事人間請求侵權行為損害賠償事件，上訴人對於民國98年
8 月31日本院刑事庭98年度簡附民字第91號第一審附帶民事訴訟
判決提起上訴，經本院刑事庭裁定移送前來（98年度簡附民上字
第2號），本院於民國98年3月19日言詞辯論終結，判決如下：
    主      文
上訴駁回。
第二審訴訟費用由上訴人負擔。
    事實及理由
一按因犯罪而受損害之人，於刑事訴訟程序得附帶提起民事訴訟
  ，對於被告及依民法負賠償責任之人，請求回復其損害；提起
  附帶民事訴訟，應於刑事訴訟起訴後第二審辯論終結前為之；
  但在第一審辯論終結後提起上訴前，不得提起；法院如僅應就
  附帶民事訴訟為審判者，應以裁定將該案件移送該法院之民事
  庭，刑事訴訟法第487條第1項、第488條、第511條第1 項分別
  定有明文。
二上訴人上訴意旨略以：伊於民國98年8月3日收到鈞院檢察署檢
  察官聲請簡易判決處刑書，當日電詢書記官得知已分案，經查
  詢為鈞院卯股98年度簡字第2936號。嗣卯股書記官告知伊，該
  案已於98年7月31日經鈞院刑事簡易判決確定。惟伊遲至同年8
  月18日才收到鈞院刑事簡易判決，爰提起本件上訴云云。並聲
  明：原判決廢棄。
三被上訴人則辯稱：本件上訴人之訴無理由，伊沒有賠償義務等
  語。
四經查：
  (一)本件上訴人前向本院地檢署對被上訴人提起公然侮辱告訴，
    經本院檢察署檢察官聲請簡易判決處刑，本院於98年7 月31
    日以98年度簡字第2936號簡易判決，判處被上訴人拘役20日
    確定在案；上訴人另於98年8 月20日在本院對被上訴人提起
    本件附帶民事訴訟，經本院於同年月31日以98年度簡附民字
    第91號判決駁回上訴人之附帶民事訴訟；上訴人復就該判決
    提起上訴，本院刑事庭乃依刑事訴訟法第511條第1項前段規
    定，將該附帶民事訴訟以98年度簡附民上字第2 號裁定移送
    本庭審理等情，業經本院依職權調閱上開案卷查明。
  (二)查本件被上訴人被訴公然侮辱案件，業經本院於98年7 月31
    日以98年度簡字第2936號簡易判決處刑在案，並已告確定等
    情，已如前述，上訴人遲至同年8 月20日始向本院對被上訴
    人提起本件刑事附帶民事訴訟，依首揭條文規定，其訴顯非
    合法。原審以上訴人於刑事案件第一審辯論終結及判決終結
    後始提起本件附帶民事訴訟，有違法定程式而駁回其訴，核
    無不合。上訴人雖辦稱：伊遲至98年8 月18日始收受刑事簡
    易判決書云云，然上訴人應依刑事訴訟法第488 條規定期間
    提起附帶民事訴訟，與其於何時收受第一審刑事判決書無涉
    ，上訴人以前開情詞置辯，自不足採。從而，上訴人提起本
    件上訴，為無理由，應予駁回。
  (三)本件事證已明，兩造其餘攻擊防禦方法及舉證，核與判決結
    果無影響，於茲不贅。
五依民事訴訟法第449條第1項、第95條、第78條，裁定如主文。
中    華    民    國    99    年    4     月     2    日
                  民事第六庭審判長法  官  朱漢寶
                                  法  官  許純芳
                                  法  官  陳婷玉
以上正本係照原本作成
本件不得上訴
中    華    民    國    99    年    4     月     2    日
                                  書記官  吳鸝稻

司法院資訊處製作；財團法人民間司法改革基金會備份。
